---
Titulo: Estadística
Subtitulo: "Actividad 1 - Iniciando con R"
Autor: "Karol Guadalupe Alcocer Cob"
Dia: "6 de Septiembre de 2023"
output: 
    prettydoc::html_pretty:
      theme: leonids
      highlight: vignette
---

```{r setup, include=FALSE}
knitr::opts_chunk$set(echo = TRUE)
```

## Descripción

La siguiente tarea tiene como objetivo reforzar los conceptos de programación en lenguaje `R` que se discutieron en las sesiones pasadas. 

### Vectores atómicos

En `R`, los vectores atómicos se pueden generar mediante diversos comandos, e.g., `x <- c("a","char","nuevo")` representa un vector de carácteres. Basado en lo anterior cree vectores con las siguientes características:

+ Un vector que represente $\{2^i\}_{i=1}^{20}$
```{r}
i = 0:1
((2^i)^20)
```
+ Un vector que represente $\{2n+1\}_{n=4}^{13}$
```{r}
n = 0:4
((2*n+1)^13)
```
+ Un vector que represente $\{2n+1\}_{n=4}^{13} \cap \{2^i\}_{i=1}^{20}$
```{r}
i = 0:1
vuno <- ((2^i)^20)
n = 0:4
vdos <-((2*n+1)^13)
intersect(vuno, vdos)
```
+ Un vector que represente $\{\sin(2*\pi t)\}_{t=1}^5$
```{r}
t = 0:1
(sin(2*pi*t))^5
```
+ Un vector de $10$ números aleatorios con distribución uniforme (apóyese del comando `runif()`).
```{r}
runif(10)
```
+ Un vector con las primeras 15 letras del abecedario en mayúsculas.
```{r}
c("a", "b", "c", "d", "e", "f", "g", "h", "i", "j", "k", "l", "m", "n", "o")
```
Supóngamos ahora que se intentan generar los siguientes vectores atómicos:


```{r, echo=T}
x1 <- c("1","2",2+3i,5+41)
x2 <- log(c(T,T,T,T,F))
x3 <- !(c(1,3,4,12,12.1,99,100))
x4 <- c(1,2,3)<"a"
x5 <- 1:10
```

¿De qué tipo es cada una de ellas? Liste el tipo de cada una de ellas.

- x1 es una combinación de carácteres, números enteros y complejos
- x2 es numérico
- x3 es lógico
- x4 es lógico
- x5 es entero

### Matrices

En el siguiente ejercicio se crearán las siguientes matrices:
 
+ Una matriz de $2\times3$ con carácteres (de cualquier tipo).
```{r}
vec1 <- c(1:3)
vec2 <- c(4:6)
matrix(c(vec1, vec2), nrow = 2, ncol = 3, byrow = TRUE)
```
+ Una matriz de $4\times4$ cuyos elementos son sólo la letra `"a"`.
```{r}
veca = "a"
matrix(veca, nrow = 4, ncol = 4)
```
+ Una matriz de $5\times5$ cuyos elementos son las letras minúsculas.
```{r}
vec1 = "k"
vec2 = "a"
vec3 = "r"
vec4 = "o"
vec5 = "l"
matrix(c(vec1, vec2, vec3, vec4, vec5), nrow = 5, ncol = 5, byrow= TRUE)
```
+ Una matriz de $2\times2$ cuyos elementos son valores complejos.
```{r}
num1 <- 2 + 3i
num2 <- 1 - 2i
num3 <- 1 + 4i
num4 <- 5 - 1i
matrix(c(num1, num2, num3, num4), nrow = 2, ncol = 2)
```

¿Una matriz se puede generar igual mediante otros dos comandos ? ¿Cuáles son?

- cbind() y rbind()

### Listas 

Una lista es una generalización tanto de un vector atómico como de un `data.frame`. Los elementos de un vector atómico pueden ser de cualquier tipo. Supongamos que tenemos un lista dada por

```{r, eval=FALSE}
x <- list(1,"a",2+3i,T,F,1L)
```

¿Qué sucede si a la lista `x` le aplico `dim(x) <- c(2,3)`?

- Se cambia la dimensión de x e interpreta la lista como un nuevo objeto de 2 filas y 3 columnas

¿Cómo podrá llamar a ese nuevo objeto?

- Matriz

 ¿Qué sucede si `c(list("a"), 2+3i)`? ¿De qué tipo es el resultado?
 
- Si ejecutamos la expresión obtendremos un objeto de  de tipo lista que contendrá el caracter "a" y el número complejo "2+3i"
 
### Gráficos

El comando `plot` me permite graficar dos vectores de igual longtitud. El comando `par(mfrow=c(2,2))` divide el espacio de graficación en dos filas y dos columnas con lo cual yo graficar 4 gráficos sobre la misma figura. 
Por otro lado el comando `write(path)` permite escribir un archivo en la dirección dada por `path`, por ejemplo:

```{r eval=FALSE}
x <-rnorm(20)   # Variables aleatorias con media 0 y sd 1
write(x,"archivo.txt", "\n")
```
Crea un archivo llamado `archivo.txt` en el directorio de trabajo. De igual forma `R` permite graficar en otro **dispositivo**. Por ejemplo, podemos graficar en un dispositivo PDF y después guardar el archivo en el directorio de trabajo mediante el siguiente comando:

```{r eval=FALSE}
pdf("julio.pdf")            # Creamos el PDF
plot(rnorm(30),type = "l")  # Graficamos en el dispositivo
dev.off()                   # Finalmente cerramos el PDF

```

Con base en lo anterior se requiere que el estudiante genere 40 archivos llamados con valores aleatorios del tipo uniforme (creados mediante `runif()`) y cree los archivos `txt` y `pdf` que contienen sus valores y sus gráficos. 

```{r}
for(i in 1:40){
  x <- runif(50)
  write(x, paste("archivo", i, ".txt", sep = ""), sep = "\n")
  pdf(paste("archivo", i, ".pdf", sep = ""))
  plot(x, type = "l", main = "números aleatorios", col = "green4", ylim = c(0, 2))
  dev.off()
}
```


El trabajo se tiene que entregar el miércoles 13 de Septiembre.

## Referencias adicionales

- Puede consultar cualquier libro de R.
- Se puede consultar las presentaciones previas.
